# 陈版，请教关于有限合伙制基金合并问题

提问人：1245596142 时间：2014-10-22 14:44:26
陈版，请教您一下，我公司现有一支基金，性质为有限合伙制。它的合伙人为基金管理公司持股10%（普通合伙人，有生产经营决定权），基金管理公司的母公司持股80%（有限合伙人），第三方持股10%（有限合伙人）。合伙协议约定基金管理公司只是收管理费，收益全部归基金管理公司的母公司所有。现在涉及合并的问题，这支基金合并到哪里呢，基金管理公司和基金管理公司的母公司投资收益按照什么比例合并呢。谢谢

回答人：chenyiwei
如无其他需考虑的特殊因素，可以基本确定该母公司需合并该基金。该基金管理公司是否需合并该基金，需结合新修订的合并报表准则中对“权力与回报的关系”这一要素加以判断。如果它只是按照所管理的资产规模收取少量的管理费，通常理解属于代理人的可能性较大。

提问人：1245596142 时间：2014-10-23 09:41:27
陈版，基金管理公司的母公司和基金管理公司签署了股份代持协议，这个股份代持的含义是控制还是委托管理呀，对于上述合并的判断有影响吗？

回答人：chenyiwei
因为你提供的事实背景不清楚，所以难以判断其确切含义。但此类情况下基金管理公司属于代理人的可能性相对较大。